【裁判字號】    92,親,9
【裁判日期】    920611
【裁判案由】    否認婚生子女
【裁判全文】
臺灣彰化地方法院民事判決  九十二年度親字第九號
    原        告  丙○○
    被        告  甲○○
    兼右法定代理人  乙○○
右當事人間否認子女事件，本院判決如左：
    主      文
確認被告甲○○（民國九十一年十二月二十三日生）非被告乙○○所生之婚生女。
訴訟費用由原告負擔二分之一、餘由被告負擔。
    事      實
甲、原告方面：
  一、聲明：如主文所示。
  二、陳述：原告與被告乙○○本係夫妻關係，嗣因雙方個性不合，分居多年，自民
      國八十五年七月間起，即未曾行房，復於九十一年六月二十六日離婚。原告於
      九十一年一月間某日，與訴外人發生性關係而懷孕，並於九十一年十二月二十
      三日生下被告甲○○，因被告甲○○之受始期間係在原告與被告乙○○婚姻關
      係存續中，依民法第一千零六十三條第一項規定推定被告甲○○為被告乙○○
      之婚生女。惟原告受胎期間內，原告並未與被告乙○○共同生活，是被告甲○
      ○非原告自被告乙○○受胎所生，為此依民法第一千零六十三條第二項規定訴
      請判決如聲明。
  三、證據：提出戶籍謄本及出生證明書各一份為證。
乙、被告方面：請求依法裁判。
丙、本院依職權囑託財團法人彰化基督教醫院鑑定被告甲○○與被告乙○○間之血緣
    關係。
    理      由
一、本件原告主張渠與被告乙○○原係夫妻，雙方於九十一年六月二十六日離婚，原
    告並於九十一年十二月二十三日生下被告甲○○，但原告與被告乙○○自八十五
    年七月間起，即未曾行房，故被告甲○○非被告乙○○之婚生女等事情，除據原
    告提出戶籍謄本、出生證明書為憑外，復經本院囑託財團法人彰化基督教醫院鑑
    定被告甲○○與被告乙○○間之血緣關係結果，覆稱「．．．，可以排除乙○○
    與甲○○之親子關係」，有財團法人彰化基督教醫院九十二年彰基院第九二○五
    ○八號親子鑑定報告一件可稽，是原告之主張，堪信為真實。
二、按從子女出生日回溯第一百八十一日起至第三百零二日止為受胎期間，民法第一
    千零六十二條第一項著有明文。又妻之受胎，係在婚姻關係存續中者，推定其所
    生子女為婚生子女，如夫妻之一方能證明妻非自夫受胎者，得於知悉子女出生之
    日起，一年內提起否認之訴，民法第一千零六十三條第一項第二項定有明文。查
    本件原告受胎生下被告甲○○，其受胎期間既係在原告與被告乙○○婚姻關係存
    續中，則依法自應推定被告甲○○為原告與被告乙○○之婚生女，惟被告甲○○
    並非自被告乙○○受胎所生，已如前所述，從而原告於九十一年十二月二十三日
    產下被告甲○○後一年內即九十二年三月十四日提起本件訴訟，於法洵屬有據，
    應予准許。
三、據上論結，本件原告之訴為有理由，依民事訴訟法第八十一條第二款，判決如主
    文。
中      華      民      國    九十二    年      六      月      十一    日
                                  臺灣彰化地方法院家事法庭
~B法      官  蕭文學
右為正本係照原本作成
如對本判決上訴須於判決送達後廿日內向本院提出上訴狀
中      華      民      國    九十二    年      六      月     十一     日
~B法院書記官  吳政


司法院資訊處製作；財團法人民間司法改革基金會備份。
